# 请教陈版，关于纳税鉴证报告相关问题

提问人：sdljw826 时间：2020-05-25 13:30:00
请教陈版，对于IPO申报材料中的纳税鉴证报告部分，如果增值税中存在待认证或者待抵扣的进项税额时，这部分金额是否也需要列示到期末未交数吗？

回答人：chenyiwei
个人理解，这部分内容应当与申报期内各年度的增值税纳税申报表保持一致，即仅体现“应交税费——应交增值税”下属各专栏以及“应交税费——未交增值税”科目的发生额、余额情况。对尚未认证的进项税额和待转销项税额不纳入；对税务机关认可的留抵税额则应体现在该专项报告中。